臺灣高等法院刑事裁定　　　　　　　　　　　　　　　九十年度聲再字第六五四號
　　再審聲請人
　　即受判決人　甲○○
右列聲請人因傷害等案件，對於本院中華民國九十年十一月三十日所為第二審確定判
決（九十年度上易字第三五二一號），聲請再審，本院裁定如左：
    主  文
再審之聲請駁回。
    理  由
一、聲請再審意旨略以：按不得上訴於第三審法院之案件，其經第二審確定之有罪判
    決，如就足生影響於判決之重要證據漏未審酌者，得為受判決人之利益，聲請再
    審，刑事訴訟法第四百二十一條定有明文。聲請人因傷害案件，經鈞院九十年度
    上易字第三五二一號判決判處罪刑，惟當時係聲請人與告訴人林加和因超車一事
    發生糾紛，告訴人即持類似農業用掃刀欲傷害聲請人，聲請人原欲倒車離去，因
    一時緊張誤踩前進檔致衝撞告訴人。此受聲請人之託前來拖吊聲請人營業用大貨
    車之證人黃國順確於告訴人車上看見該類似農業用之掃刀，而聲請人亦將告訴人
    持刀之情告知證人黃國順。聲請人經請求傳訊證人黃國順到庭，原判決法院審理
    時竟未予傳訊，復未於判決中敘明不予傳訊之理由，就此重要證據顯漏未審酌，
    致影響判決結果。又告訴人就聲請人衝撞其之次數，或稱五次或稱四次，先後供
    述不一，實聲請人僅因一時緊張誤踩前進檔衝撞告訴人乙次而已，惟原確定判決
    對此亦未詳加調查，自有足生影響於判決之重要證據漏未審酌。另原判決法院量
    刑時，未審酌聲請人之犯罪情節、家庭狀況及事後有意願與告訴人和解等情狀，
    而量處聲請人重刑，顯有違罪刑相當原則，亦有未洽，為此聲請再審，請求撤銷
    原判決，而為聲請人有利之認定云云。
二、按刑事訴訟法第四百二十一條所謂足生影響於判決之重要證據漏未審酌，必該漏
    未審酌之證據，確為真實，且足以認定受判決人應受無罪或輕於原審所認定之罪
    名始屬之。查本院九十年度上易字第三五二一號刑事判決以聲請人甲○○於民國
    八十七年十一月二十日上午七時五分許，駕駛營業大貨車行經北宜公路二十公里
    處時，因不滿告訴人林加和駕駛之小貨車超車不當，雙方於台北縣石碇鄉台北縣
    政府小格頭苗圃門口停車理論，詎聲請人竟基於傷害及毀損之故意，駕駛其大貨
    車接續衝撞林加和所駕駛之小貨車，致該小貨車駕駛台之正面及側面嚴重受損，
    而林加和因而受有右手拇指及右手腕多處擦傷及小撕裂傷，因認聲請人觸犯刑法
    第二百七十七條第一項之傷害罪及同法第三百四十五條之毀損罪，所犯該二罪間
    係以一行為觸犯二罪名之想像競合犯，而從一重之傷害罪處斷等情，業據原確定
    判決於判決理由欄內詳加敘明其所憑之論據，並以聲請人所辯：伊是因林加和拿
    刀下來，伊想駕車逃跑，不慎將倒退檔誤踩成前進檔，才撞及林加和所駕駛之小
    貨車，林加和所受之傷害係玻璃割傷，非伊故意傷害所造成，伊係正當防衛等語
    ，係屬卸責之詞，不足採信，亦於判決理由內詳加說明，並一一予以指駁在卷。
    茲聲請人聲請再審意旨以其係因告訴人持刀欲以加害，一時緊張而誤踩前進檔，
    並非故意衝撞告訴人等語，惟查就此原確定判決已於判決理由欄內敘明：「依卷
    附林加和所駕駛車輛受損照片所示，該小貨車駕駛座之正面及側面均受損，且受
    損情況嚴重。被害人亦稱：甲○○開車衝撞我車，前後四次，我（當時）還沒下
    車。顯見被告所辯，不小心將倒退檔按成前進檔云云，與事實不符，不足採信。
    ：：再被告故意駕車衝撞被害人所駕駛之小貨車，致使小貨車嚴重受損且車內之
    被害人受傷，自無正當防衛可言，且被告所言告訴人拿刀下來乙節，亦無積極證
    據可參」等語。是原確定判決已就此聲請人聲請再審之理由詳加調查，敘明其斟
    酌取捨之心證，自無就此重要證據漏未審酌之可言。況查縱如聲請人所述證人黃
    國順前來拖吊其營業大貨車時曾看見告訴人車上有一把刀，惟證人黃國順並非案
    發當時在場目擊之人，縱其於事後看見告訴人車上有一把刀，亦不足以否認聲請
    人駕車衝撞告訴人駕駛之自用小貨車之事實，而影響原判決判處聲請人傷害及毀
    損之罪責。至聲請人既供承開車衝撞告訴人所駕駛之小貨車，致小貨車毀損並致
    告訴人受傷之事實，而原確定判決就聲請人如何駕駛營業大貨車於右揭時地接續
    衝撞告訴人駕駛之小貨車，致該小貨車駕駛檯正面及側面嚴重受損，並致當時乘
    坐車內之告訴人受有右手拇指及右手腕多處擦傷及小撕裂傷等傷害之情節，業據
    原判決於理由內詳加敘明，且依該小貨車之正面及側面均嚴重受損，顯非如聲請
    人所辯不小心誤踩前進檔而致衝撞小貨車一次而已，聲請人執此爭論駕車衝撞小
    貨車之次數，亦不足以影響聲請人應負之本件毀損及傷害刑責。又刑罰之量處，
    係法院依被告犯罪之情節，審酌刑法第五十七條各款所定之情狀而定之，此係屬
    法院職權行使之範圍。聲請人以原判決量刑有違罪刑相當原則而聲請再審，無非
    係對法院職權認定之範圍加以指摘，自非法定聲請再審之理由。綜上所述，聲請
    人以刑事訴訟法第四百二十一條之規定，提起再審，所舉各點經核與該聲請再審
    之要件不合，難認有再審之理由，自應予駁回。
據上論斷，應依刑事訴訟法第四百三十四條第一項，裁定如主文。
中    華    民    國    九十一    年        一      月      七          日
                            台灣高等法院刑事第三庭
                                審判長法  官  張  連  財
                                      法  官  李  英  勇
                                      法  官  張  傳  栗
右正本證明與原本無異。
不得抗告。
                                      書記官  王  秀  雲
中    華    民    國    九十一    年        一      月      七          日
